【裁判字號】    99,交聲,169
【裁判日期】    990331
【裁判案由】    交管條例聲異
【裁判全文】
臺灣板橋地方法院交通事件裁定         99年度交聲字第169號
原處分機關  臺北市交通事件裁決所
異  議  人
即受處分人  甲○○
上列受處分人因違反道路交通管理處罰條例事件，對於臺北市交
通事件裁決所中華民國99年1 月14日所為之處分（原處分案號：
北市裁罰字第裁22-AEY201497號），聲明異議，本院裁定如下：
    主  文
異議駁回。
    理  由
一、按道路交通管理處罰條例所稱之汽車，包括機器腳踏車，道
    路交通管理處罰條例第3 條第8 款已有明定。次按汽車駕駛
    人，爭道行駛，有機器腳踏車，不在規定車道行駛者，處新
    臺幣（下同）六百元以上一千八百元以下罰鍰；又汽車駕駛
    人駕駛汽車違反道路交通管理處罰條例第45條規定者，除應
    依該條所規定之罰鍰處罰外，並予記違規點數一點，道路交
    通管理處罰條例第45條第13款、第63條第1 項第1 款分別定
    有明文。
二、本件異議人即受處分人甲○○騎乘車牌號碼5HA-918 號普通
    重型機車於民國98年12月5 日下午5 時28分許，途經臺北市
    ○○區○○路2 段時，因機器腳踏車不在規定車道行駛，經
    臺北市政府警察局大同分局寧夏派出所警員蕭毓成以受處分
    人騎乘機車有違反道路交通管理處罰條例第45條第13款規定
    之事實製單舉發，經將該舉發通知單送達受處分人收受後，
    受處分人於應到案日期前向原處分機關提出陳述，原處分機
    關於函請舉發機關調查後，依道路交通管理處罰條例第45條
    第13款、第63條第1 項第1 款（裁決書漏引第1 款，應予補
    正）及違反道路交通管理事件統一裁罰基準表之規定，於99
    年1 月14日裁處受處分人罰鍰六百元，並記違規點數一點。
三、訊據受處分人甲○○固坦承於上揭時間確有騎乘車牌號碼5H
    A-918 號普通重型機車附載其妻途經臺北市○○區○○路時
    為警攔停舉發之事實，惟矢口否認有何違規行為，辯稱：伊
    是在臺北市○○路與民生西路交岔路口處停等紅燈約20秒期
    間，忽然有警察騎機車到伊前方，叫伊路邊停車熄火，要求
    查看駕照、行照後，告知伊違規行駛快車道，伊與妻子覺得
    莫名其妙，等個紅綠燈忽然被叫去旁邊開單，因對於罰單不
    服所以未簽名，嗣原處分機關亦依警察所說認定伊違規，伊
    更加不服，伊不服機車並未行駛何來攔停，請求查明事實，
    並拿出證據還伊清白云云。然查，受處分人係於上揭時間，
    騎乘車牌號碼5HA-918 號普通重型機車附載其妻，途經臺北
    市○○區○○路停等紅燈時為警攔停等情，受處分人並不否
    認。又受處分人騎乘機車於前揭時地違規不在規定車道行駛
    而經警舉發等情，業據證人即目睹受處分人騎乘機車違規行
    駛之警員蕭毓成於本院99年2 月9 日調查時，以具結擔保其
    供述之真實性，並在負擔偽證罪之處罰心理下證稱：本件舉
    發單是當場填載，時間、地點均無誤，當時伊是在錦西街與
    民生西路間的承德路2 段執行機車巡邏勤務，承德路2 段為
    同一行向就有四線道，伊看到受處分人騎乘的機車行駛於內
    二車道，該內二車道是禁行機車的車道，當時伊是跟在該機
    車後面，行駛中該機車車速很快，後來在其停等紅燈時，伊
    由後面跟上去，在承德路、民生西路口才對其攔停依規定舉
    發，從伊看到受處分人騎乘的機車行駛於禁行機車的車道上
    到伊攔停受處分人為止，都是跟在其後，並無其他車輛阻擋
    在伊與受處分人之間，因為受處分人的機車是行駛於內二車
    道，在承德路、民生西路口停等紅燈時也是靠近內二車道停
    等，所以很明顯，並無誤認或誤為舉發的情形，而且其在靠
    近民生西路口時，就比較長距離的佔用禁行機車的車道，當
    時受處分人機車上確實還有一名女性等語。按證人蕭毓成乃
    為原處分機關所認定受處分人有前開騎乘機車違規行為之原
    證人，其並到庭在本院法官面前以言詞供述本件訴訟上之待
    證事實–即受處分人有前開違規事實，本院由其上述證述已
    得有受處分人確有上開違規行為之心證，且於本件卷存證據
    資料內並無任何積極證據足以證明證人蕭毓成上開證詞係屬
    虛偽，亦無足以令人顯信證人之證述為不可採之品性證據或
    前科證據存在，本院自不得僅以證人係本件製單舉發之員警
    而全盤抹煞其在訴訟上所具有之原證人資格，而受處分人復
    無舉出或聲請本院調查任何對其有利之證據，以使本院對證
    人所供述受處分人違規之行為產生任何合理之懷疑，更未見
    有何舉發程序不合法之情事。至於受處分人另爭執其是在停
    等紅燈時，警察騎機車到其前面叫其靠旁邊，當時伊是靜止
    中，攔停應該是在行駛中攔下才叫攔停云云置辯，參互前開
    證人結證其係於受處分人停等紅燈時自後方跟上去示意停車
    稽查舉發等節，要屬相符，並無齟齬，受處分人以攔停必須
    是在「行駛中」，其當時係停等紅燈，車係靜止，非屬為警
    「攔停」予以爭執，卻避言其於停等紅燈時，自己與其妻仍
    騎坐機車上，機車也於車道上，引擎猶在運轉中，只待綠燈
    亮起，旋即催加油門往前之實情，顯有誤解。況且，本件舉
    發單受處分人當場確有簽收一節，業據證人蕭毓成結證無訛
    ，受處分人於本院訊問時對證人此部分之陳述，亦無表示相
    反意見，是其前於聲明異議意旨辯稱「對於紅單本人不服所
    以未簽名」云云，亦無可信，更遑論有何舉發程序瑕疪而能
    據以卸免本件騎乘機車不在規定車道行駛之違規責任。從而
    受處分人雖以前開情詞為辯，尚難認為可採，本件事證明確
    ，受處分人有上述違規行為洵堪認定。
四、綜上所述，受處分人確有騎乘機車於上開時地不在規定車道
    行駛之違規行為，是以原處分機關依前揭道路交通管理處罰
    條例第45條第13款、第63條第1 項第1 款、違反道路交通管
    理事件統一裁罰基準表之規定，裁處受處分人罰鍰六百元，
    並記違規點數一點，核無違誤，本件受處分人聲明異議為無
    理由，自應將其異議駁回。
據上論斷，應依道路交通案件處理辦法第19條，裁定如主文。
中    華    民    國    99    年    3     月    31    日
                    交通法庭    法  官  張江澤
以上正本證明與原本無異。
如不服本裁定，應於送達後5日內，向本院提出抗告狀。
                                書記官  梁宜庭
中    華    民    國    99    年    4     月    1     日

司法院資訊處製作；財團法人民間司法改革基金會備份。
